zh-CN: 婴幼儿用品 > 婴儿安全用品 > 婴儿学步带/防走失绳: 系带; 防走失绳; 腕套
nb: Baby og barn > Babysikkerhet > Sikkerhetsseler for baby: Seler; Bånd; Armbånd
hu: Baba- és csecsemő > Bababiztonság > Bababiztonsági hevederek és pórázok: Hevederek; Pórázok; Karszalagok
pt-PT: Bebé e criança > Segurança do bebé > Trelas e arneses para segurança do bebé: Arneses; Trelas; Punhos
fr: Bébés et tout-petits > Accessoires de sécurité pour bébés > Harnais de sécurité pour enfants: Harnais; Laisses; Serre-poignets
it: Bebè e bimbi > Sicurezza dei bebè > Imbracature/guinzagli sicurezza bebè: Imbracature; Guinzagli; Polsini
fi: Vauvat ja leikki-ikäiset > Vauvan turvallisuus > Vauvan turvavaljaat ja -hihnat: Valjaat; Hihnat; Rannekkeet
ko: 영유아 > 영유아 안전용품 > 영유아 안전띠/미아방지띠: 안전띠; 미아방지띠; 손목 밴드
vi: Trẻ sơ sinh và trẻ tập đi > An toàn cho bé > Dây dắt bé: Dây đeo; Dây dắt; Băng đeo cổ tay
nl: Baby en peuter > Babyveiligheid > Veiligheidstuigjes en -banden voor baby's: Harnassen; Veiligheidsbanden; Polsbanden
sl-SI: Dojenčki in malčki > Varnost dojenčka > Otroški varnostni pasovi in povodci: Pasovi; Povodci; Zapestni trakovi
el: Βρεφικά & παιδικά είδη > Βρεφική ασφάλεια > Ζώνες και λουριά ασφαλείας για βρέφη: Λουριά στήθους; Λουριά; Βραχιολάκια
lt-LT: Kūdikiai ir maži vaikai > Kūdikių sauga > Kūdikių saugos petnešos ir pavadėliai: Petnešos; Pavadėliai; Apyrankės
de: Baby & Kleinkind > Babysicherheit > Babysicherheitsgurte & -leinen: Gurte; Leinen; Schweißbänder
sv: Baby och småbarn > Babysäkerhet > Säkerhetsselar och koppel för barn: Selar; Selen; Handledsband
tr: Bebek ve Küçük Çocuk Ürünleri > Bebek Güvenliği > Bebek Güvenlik Kayışları: Koşum; Kayışlar; Kol Ağızları
bg-BG: Бебета и малки деца > Безопасност на бебето > Предпазни каишки и колани за прохождане: Колани за прохождане; Каишки; Накитници
ro-RO: Bebeluși și copii mici > Siguranța bebelușului > Hamuri și lese de siguranță pentru bebeluși: Hamuri; Lese; Manșete elastice
pt-BR: Infantil > Segurança de bebês > Arnêses e guias de segurança para bebês: Arneses; Guias; Pulseiras (de relógio)
sk-SK: Bábätká > Bezpečnosť detí > Detské bezpečnostné postroje a vôdzky: Postroje; Vôdzky; Náramky
pl: Dzieci i niemowlęta > Bezpieczeństwo niemowląt > Szelki i smycze dla dzieci: Uprzęże; Smycze; Opaski na rękę
cs: Děti a kojenci > Potřeby pro bezpečnost dětí > Bezpečnostní popruhy a řemínky pro děti: Popruhy; Vodítka; Šnůřky a pásky
ru: Товары для детей > Безопасность детей > Детские вожжи и поводки: Вожжи; Поводки; Поводки с манжетами
ja: ベビー用品 > ベビー用安全グッズ > 迷子防止リュック・ハーネス: ハーネス型; ハーネス; リストバンド
zh-TW: 嬰幼兒 > 嬰兒安全 > 兒童防走失繩: 肩背帶; 防走失牽繩; 腕帶
da: Baby og småbørn > Baby – sikkerhedsudstyr > Babyseler og -snore: Seletøj; Snore; Manchetter
en: Baby & Toddler > Baby Safety > Baby Safety Harnesses & Leashes: Harnesses; Leashes; Wristbands
hr-HR: Bebe i mala djeca > Sigurnost bebe > Sigurnosni pojasevi i povodci za bebe: Pojasevi; Povodci; Narukvice
es: Bebés y niños pequeños > Protección para el bebé > Correas y arneses de seguridad para bebés: Arneses; Correas; Pulseras de goma y muñequeras sudadera
th: ทารกและเด็กเล็ก > อุปกรณ์ความปลอดภัยสำหรับทารก > อุปกรณ์และสายจูงเด็ก: สายรัด; สายจูงเด็ก; แถบข้อมือ